【裁判字號】    97,訴,4264
【裁判日期】    980216
【裁判案由】    強盜等
【裁判全文】
臺灣板橋地方法院刑事判決              97年度訴字第4264號
公  訴  人  臺灣板橋地方法院檢察署檢察官
被      告  甲○○
選任辯護人  郭振茂律師
上列被告因強盜案件，經檢察官提起公訴（97年度偵字第6889號
），本院判決如下：
    主  文
甲○○犯結夥強盜罪，處有期徒刑肆年陸月。
    事  實
一、甲○○與江新平、楊淑君（江新平、楊淑君業經本院以96年
    度訴字第3100號判決各判處有期徒刑4 年確定）因缺錢使用
    ，竟共同意圖為自己不法所有，基於結夥強盜之犯意聯絡，
    於民國96年6 月21日凌晨0 時許，在臺北縣板橋市○○路○
    段188 巷11弄24之2 號楊淑君住處樓下會合後，甲○○騎乘
    1 輛機車搭載楊淑君，江新平則另騎乘1 輛機車，同往址設
    臺北縣林口鄉○○路27號之新林口加油站，途中，三人均換
    上由楊淑君所提供其任職上開加油站時之員工制服，甲○○
    並將機車車牌以衣物遮蓋，江新平則將機車車牌卸下，以規
    避追查，同日凌晨3 時28分許，三人抵達上址，隨即依約行
    事，由甲○○佯裝顧客加油，楊淑君則負責在旁把風，四處
    察看有無他人在場，俟加油站員工乙○○加油完畢，轉身拿
    取發票之際，甲○○即以手摀住乙○○口鼻，將乙○○壓制
    在地，扣住其雙手，至使不能抗拒，江新平旋取走乙○○繫
    於腰間，內裝有加油站營業所得新臺幣（下同）15,837元（
    起訴書誤載為17,852元）之腰包，甲○○壓制乙○○之期間
    ，因乙○○有所反抗，拉扯間，並使乙○○受有右眼瘀傷、
    左臉頰輕微擦傷。江新平取得前揭腰包後，先行騎乘機車逃
    逸，甲○○與楊淑君於擺脫乙○○之拉扯後，亦共乘機車離
    開現場，其等行經臺北縣板橋市浮洲橋時，隨手將前揭加油
    站員工制服3 件及搶得之腰包1 個丟棄橋下，所得則朋分花
    用殆盡。嗣經乙○○報警處理，警方藉由比對相關監視錄影
    畫面，於96年6 月28日查悉甲○○涉案，並於96年8 月9 日
    通知甲○○到場詢問而查獲。
二、案經乙○○訴由臺北縣政府警察局新莊分局報告臺灣板橋地
    方法院檢察署檢察官偵查起訴。
    理  由
一、上開犯罪事實，迭經被告甲○○於警、偵訊及本院審理時坦
    承不諱，核與證人即共犯江新平、楊淑君於警、偵訊及本院
    96年度訴字第3100號案件審理時，所述三人強盜之經過及分
    工；證人即被害人乙○○於警、偵訊及上開案件審理時，所
    證其遭強盜之過程及所受傷勢、損失之財物（按：乙○○於
    警詢時原表示損失17,852元，偵訊時則確認扣除刷卡金額後
    ，實際損失為15,837元，公訴人就此起訴書之誤載，已當庭
    更正）等節，悉相吻合，並有現場及附近監視錄影器錄影畫
    面翻拍照片、臺北縣政府警察局新莊分局96年9 月28日北縣
    警新偵字第0960038861號函（函覆本案發覺時間）各1 份在
    卷可稽，足認被告之自白與事實相符。本案事證明確，被告
    犯行洵堪認定，應依法論科。
二、按被告夥同江新平、楊淑君為強盜犯行，有刑法第321 條第
    1 項第4 款結夥三人犯之的情形，核其所為，係犯刑法第33
    0 條第1 項之結夥強盜罪。而犯強盜罪，於實施強暴行為之
    過程中，如別無傷害之故意，因拉扯致被害人受有傷害，乃
    施強暴之當然結果，不另論傷害罪（最高法院91年度臺上字
    第1441號判決要旨參照），在無積極證據足認被告有另起傷
    害犯意之情形下，檢察官認被告為強盜犯行致乙○○成傷部
    分不另論罪，亦核無不合。被告與江新平、楊淑君就上開強
    盜犯行，有犯意聯絡及行為分擔，應論以共同正犯。衡諸被
    告行為時甫滿18歲未久，一時失慮致罹重典，犯後則自始坦
    承犯行，詳細交代犯罪過程，現並已覓得正職，有在職證明
    書1 份存卷可參，頗具悔意，而其所得財物非多，情輕法重
    ，雖宣告法定最低本刑，猶嫌過重，兼慮量刑之公平性，即
    共犯江新平、楊淑君在犯罪情節與被告相近之情形下，均經
    本院以96年度訴字第3100號判決依刑法第59條之規定酌減其
    刑在案，被告尚非全無可憫之處，故依刑法第59條規定，酌
    量減輕其刑。爰審酌被告犯罪之動機、目的、手段、素行、
    智識程度、犯後態度，及被告乃負責壓制被害人之人，犯案
    情節較共犯江新平、楊淑君為重等一切情狀，參酌檢察官、
    被告均請求從輕量刑之意見，量處如主文所示之刑。至被告
    與共犯江新平、楊淑君強盜時所著加油站員工制服3 件，楊
    淑君雖表示為其所有，但均已丟棄而不存在，無從予以沒收
    ；而檢察官請求就江新平所有、楊淑君往返案發地點所穿戴
    之安全帽1 頂予以沒收部分，因該安全帽非屬義務沒收之物
    ，且業於江新平、楊淑君前揭案件中宣告沒收，經本院調閱
    該案執行卷宗，檢察官並已於97年1 月23日命令沒收銷燬在
    案，故上開物品，均不予諭知沒收，附此敘明。
據上論斷，應依刑事訴訟法第299 條第1 項前段、刑法第28條、
第330 條第1 項、第59條，判決如主文。
本案經檢察官陳伯均到庭執行職務。
中    華    民    國    98    年    2     月    16    日
                  刑事第九庭審判長法  官  林海祥
                                  法  官  楊博欽
                                  法  官  許炎灶
以上正本證明與原本無異。
如不服本判決應於收受判決後10日內向本院提出上訴書狀，並應
敘述具體理由；其未敘述上訴理由者，應於上訴期間屆滿後20日
內向本院補提理由書（均須按他造當事人之人數附繕本）「切勿
逕送上級法院」。
                                  書記官  屠衛民
中    華    民    國    98    年    2     月    16    日
附錄本判決論罪科刑法條：刑法第330 條（含刑法第328 條、第
321 條）。
中華民國刑法第330 條（加重強盜罪）
犯強盜罪而有第321 條第1 項各款情形之一者，處7 年以上有期
徒刑。
前項之未遂犯罰之。
中華民國刑法第328 條（普通強盜罪）
意圖為自己或第三人不法之所有，以強暴、脅迫、藥劑、催眠術
或他法，至使不能抗拒，而取他人之物或使其交付者，為強盜罪
，處5 年以上有期徒刑。
以前項方法得財產上不法之利益或使第三人得之者，亦同。
犯強盜罪因而致人於死者，處死刑、無期徒刑或10年以上有期徒
刑；致重傷者，處無期徒刑或7 年以上有期徒刑。
第1 項及第2 項之未遂犯罰之。
預備犯強盜罪者，處1 年以下有期徒刑、拘役或3 千元以下罰金
。
中華民國刑法第321 條（加重竊盜罪）
犯竊盜罪而有左列情形之一者，處6 月以上5 年以下有期徒刑：
一、於夜間侵入住宅或有人居住之建築物、船艦或隱匿其內而犯
    之者。
二、毀越門扇、牆垣或其他安全設備而犯之者。
三、攜帶兇器而犯之者。
四、結夥三人以上而犯之者。
五、乘火災、水災或其他災害之際而犯之者。
六、在車站或埠頭而犯之者。
前項之未遂犯罰之。


司法院資訊處製作；財團法人民間司法改革基金會備份。
